【裁判字號】    95,訴,532
【裁判日期】    950822
【裁判案由】    偽造文書
【裁判全文】
臺灣雲林地方法院刑事判決               95年度訴字第532號
公  訴  人  臺灣雲林地方法院檢察署檢察官
被      告  丁○○
                    國民
上列被告因偽造文書案件，經檢察官追加起訴（95年度偵字第27
39號），本院判決如下：
    主  文
本件公訴不受理。
    理  由
一、公訴意旨略以：丁○○於94年12月1 日至同月14日間之某日
    ，明知真實姓名不詳，綽號「阿鴻」之男子所交付，乙○○
    於94年12月1 日至94年12月14日間之某日在雲林縣莿桐鄉○
    ○村○○路33號住處失竊之行動電話（序號：000000000000
    000 號），來路不明，竟仍加以收受，並於94年12月14日，
    前往雲林縣斗六市○○路217 號之「鴻朧通信行」，以新臺
    幣（下同）1 千元之代價將上開行動電話販賣與該通信行，
    並在消費者舊機回收表（編號000808號）上偽填「廖俊平」
    姓名、國民身分證統一編號及戶籍地址等不實資料，而偽造
    消費者舊機回收表後，持向該通信行店員丙○○行使，得款
    後與「阿鴻」朋分花用殆盡，足生損害於「鴻朧通信行」對
    收購舊行動電話來源管理之正確性。嗣為警循線查獲。因認
    被告涉犯刑法第216 條、第210 條之行使偽造私文書罪及同
    法第349 條第1 項之收受贓物罪嫌。並以被告所犯上開行使
    偽造私文書罪嫌，與臺灣雲林地方法院檢察署94年度偵字第
    5023號、95年度偵字第882 號起訴之被告丁○○竊盜案件，
    有刑事訴訟法第7 條第1 款之相牽連關係，而依刑事訴訟法
    第26 5條第1 項追加起訴等語。
二、按檢察官就犯罪事實一部起訴者，其效力及於全部；又已經
    提起公訴或自訴之案件，在同一法院重行起訴者，應諭知不
    受理之判決；刑事訴訟法第302 條之判決，得不經言詞辯論
    為之，刑事訴訟法第267 條、第303 條第2 款及第307 條分
    別定有明文。再者，同一案件包括事實上及法律上同一案件
    ，係指所訴彼此兩案為同一被告，其被訴之犯罪事實亦屬同
    一者而言，至案件是否同一，應從被告與犯罪事實二方面觀
    察，實質上或裁判上一罪，其基本事實或有差異，惟在實體
    法上作成一罪，刑罰權僅為單一，其在法律上之事實關係既
    屬單一，具有不可分性，則檢察官雖僅就其犯罪事實一部起
    訴，效力仍及於全部，亦不失為同一案件，故就連續犯之犯
    罪事實一部提起公訴，依審判不可分原則，其效力及於全部
    ，其他部分自不得再行提起公訴。
三、經查：
  1.本件被告丁○○基於意圖為自己不法所有之概括犯意，連續
    於：(一)民國94年8 月27日13時許，夥同與其有竊盜犯意聯絡
    之3 名姓名年籍不詳成年男子，由丁○○駕駛向友人伍開喜
    所借車牌號碼QI─6217號自用小客車，搭載上開3 名男子，
    前往雲林縣虎尾鎮下溪里大庄4 號垃圾場對面工寮，竊取正
    大營造有限公司（下稱正大公司）所有之發電機1 部後，經
    工地主任張榮文發現後，記下車號報警循線查獲上情。(二)95
    年2 月10日15時30分許，在雲林縣虎尾鎮○○里○○路31號
    「愛魚水族館」，開啟鐵櫃抽屜，竊取曾健銘所有新臺幣（
    下同）100 元之際，適為曾健銘當場發現逮捕，因而未遂。
    業經檢察官以94年度偵字第5023號、95年度第882 號提起公
    訴。
  2.檢察官另以被告丁○○自94年12月起至95年2 月底止，夥同
    與其有竊盜概括犯意聯絡之姓名年籍不詳綽號「阿鴻」之成
    年男子，共同連續夜間侵入陳秀蓁等人之住處或汽車，竊取
    財物（詳如附表）高達九次。並於94年12月14日、21日、29
    日、30日及95年1 月16日，獨自持其與「阿鴻」所竊得之行
    動電話向雲林縣斗六市○○路217 號「鴻朧通信行」店員兜
    售時，偽以「廖俊平」名義，在消費者舊機回收表上填寫虛
    偽身分證字號「Ｚ0000000 00 」及戶籍住址「惠來厝178 號
    」「虎尾鎮惠來厝197 號」等不實資料，並以持向「鴻朧通
    信行」店員行使，致生損害於「鴻朧通信行」對於所收購之
    二手行動電話來源審核之正確性。而認被告丁○○涉有刑法
    第216 條、第210 條行使偽造私文書罪嫌、第320 條第1 項
    、第321 條第1 項第1 款加重竊盜罪嫌，上開竊盜罪及行使
    偽造私文書罪嫌2 罪間有方法、結果之牽連關係，而以95年
    度偵字第2404號併辦意旨書移送本院審理。
  3.惟檢察官上開追加起訴意旨所指被告涉犯之刑法第216 條、
    第210 條行使偽造私文書罪嫌，其犯罪時間係為94年12月14
    日，核與95年度偵字第2404號併辦意旨書所載被告於94年12
    月14日、21日、29日、30日及95年1 月16日所犯之行使偽造
    私文書犯行間，均時間緊接，犯罪構成要件相同，應屬連續
    犯之裁判上一罪關係。公訴意旨既認被告於94年12月14日、
    21日、29日、30日及95年1 月16日所犯之行使偽造私文書犯
    行，與被告所犯如附表所示竊盜犯行間有方法、結果之牽連
    關係，則檢察官追加起訴部分被告丁○○所涉偽造私文書犯
    行又與上開移送併辦意旨所述偽造私文書犯行有連續犯之裁
    判上一罪關係，此部分連續偽造私文書犯行又另與被告所犯
    之竊盜及收受贓物犯行間有方法、結果之牽連關係。從而，
    被告所犯上開連續竊盜、連續行使偽造私文書、收受贓物罪
    3 罪間即有方法、結果之牽連關係，為裁判上一罪應可認定
    。亦即，檢察官追加起訴書所指被告涉犯之行使偽造私文書
    及收受贓物犯行，本為起訴效力所及，而為本院審理之範圍
    。
  4.從而，揆諸上開說明，本件對被告丁○○追加起訴之犯罪事
    實，係就已起訴部分，重行起訴，爰不經言詞辯論，逕為諭
    知不受理之判決。
四、依刑事訴訟法第303 條第2 款、第307條，判決如主文。
本案經檢察官甲○○到庭執行職務
中    華    民    國    95    年    8     月    22    日
                  刑事第二庭審判長法  官  林  輝  煌
                                  法  官  柯  志  民
                                  法  官  李  明  鴻
以上正本證明與原本無異。
如不服本判決，應於判決送達後10日內，向本院提出上訴狀。（
須附繕本）
中    華    民    國    95    年    8     月    22    日
                                  書記官  孫  秀  桃
附表
┌──┬────┬──────┬────────────┬──────────┬────────────────────┐
│編號│ 被害人 │犯罪時間    │犯罪地點                │所得財物            │  備註                                  │
├──┼────┼──────┼────────────┼──────────┼────────────────────┤
│ 一 │ 陳秀蓁 │94年12月4日 │雲林縣斗六市○○路25號  │皮包1 個（內約有現金│1.夜間侵入住宅竊盜。                    │
│    │        │19時        │                        │  15,000元）        │2.與「阿鴻」共犯。                      │
├──┼────┼──────┼────────────┼──────────┼────────────────────┤
│ 二 │ 游惠嫈 │94年12月底中│雲林縣斗六市○○路518號 │三星廠牌Z600型手機1 │與「阿鴻」共犯。竊得後將手機出售予浩銓通│
│    │        │            │                        │支（序號：          │信行。                                  │
│    │        │            │                        │000000000000000）   │                                        │
├──┼────┼──────┼────────────┼──────────┼────────────────────┤
│ 三 │ 張莉娜 │94年12月底  │雲林縣斗六市○○路416號 │皮包1 個（內有國民身│與「阿鴻」共犯。                        │
│    │        │            │                        │分證、信用卡、提款卡│                                        │
│    │        │            │                        │手機1 支及現金1,000 │                                        │
│    │        │            │                        │元）                │                                        │
│    │        │            │                        │                    │                                        │
│    │        │            │                        │                    │                                        │
│    │        │            │                        │                    │                                        │
│    │        │            │                        │                    │                                        │
├──┼────┼──────┼────────────┼──────────┼────────────────────┤
│ 四 │ 林邱蓮 │94年12月30日│雲林縣斗南鎮○○路○段  │手機1支             │                                        │
│    │        │16時        │385號                   │                    │                                        │
├──┼────┼──────┼────────────┼──────────┼────────────────────┤
│ 五 │ 張瑞琳 │95年1月初   │雲林縣斗六市○○路與榮譽│三星廠牌SGH-X458型手│竊得後將手機出售予浩銓通信行。          │
│    │        │            │路口                    │機1 支（序號：      │                                        │
│    │        │            │                        │000000000000000）   │                                        │
├──┼────┼──────┼────────────┼──────────┼────────────────────┤
│ 六 │ 吳明杰 │95年1月15日 │雲林縣斗南鎮○○路76號  │諾基亞廠牌2650型手機│與「阿鴻」共犯。                        │
│    │        │11時30分    │                        │1 支（序號0000000000│                                        │
│    │        │            │                        │26286）             │                                        │
├──┼────┼──────┼────────────┼──────────┼────────────────────┤
│ 七 │ 黃奕昇 │95年1月15日 │雲林縣斗六市○○路207號 │手機1支             │與「阿鴻」共犯。                        │
│    │        │14時        │                        │                    │                                        │
├──┼────┼──────┼────────────┼──────────┼────────────────────┤
│ 八 │ 洪春芬 │95年1月15日 │雲林縣斗六市○○路65號  │皮包1 個（內有國民身│與「阿鴻」共犯。                        │
│    │        │17時許      │                        │分證2 枚、木製印章3 │                                        │
│    │        │            │                        │枚、現金50,000元、支│                                        │
│    │        │            │                        │票1張）             │                                        │
│    │        │            │                        │                    │                                        │
│    │        │            │                        │                    │                                        │
├──┼────┼──────┼────────────┼──────────┼────────────────────┤
│ 九 │ 林穗珍 │95年2月底   │雲林縣斗六市○○路26號住│皮包一個（內有國民身│與「阿鴻」共犯。                        │
│    │        │            │宅騎樓前                │分證、提款卡、國民旅│                                        │
│    │        │            │                        │遊卡、臺灣銀行現金卡│                                        │
│    │        │            │                        │、印章、健保卡、駕駛│                                        │
│    │        │            │                        │執照及現金7 、8,000 │                                        │
│    │        │            │                        │元）                │                                        │
└──┴────┴──────┴────────────┴──────────┴────────────────────┘


司法院資訊處製作；財團法人民間司法改革基金會備份。
